臺灣高等法院刑事裁定
111年度毒抗字第710號
抗  告  人
即  被  告  陳錫長



上列抗告人即被告因違反毒品危害防制條例案件，不服臺灣士林
地方法院110年度毒聲字第332號，民國111年7月20日裁定，提起
抗告，本院裁定如下：
    主  文
抗告駁回。
    理  由
一、原裁定意旨略以：抗告人即被告甲○○基於施用第二級毒品甲
    基安非他命之犯意，於民國111年2月11日下午4時許，在臺
    北市○○區○○○路0段000號之住處內，施用甲基安非他命1次。
    經採集被告尿液送檢驗，呈甲基安非他命陽性反應，被告施
    用第二級毒品甲基安非他命之行為，事證明確。爰依毒品危
    害防制條例第20條第1項、第3項規定，裁定被告應入勒戒處
    所觀察、勒戒等語。
二、抗告意旨略以：被告於111年2月14日警詢筆錄中，已明確回
    答被告有於111年2月11日16時施用甲基安非他命，以及於11
    1年2月12日凌晨5時，以將海洛因滲入香菸中之方式而吸食
    ，請求變更原裁定主文，以維被告權益云云。
三、按犯第10條之罪者，檢察官應聲請法院裁定，或少年法院（
    地方法院少年法庭）應先裁定，令被告或少年入勒戒處所觀
    察、勒戒，其期間不得逾2月；觀察、勒戒後，檢察官或少
    年法院（地方法院少年法庭）依據勒戒處所之陳報，認受觀
    察、勒戒人無繼續施用毒品傾向者，應即釋放，並為不起訴
    之處分或不付審理之裁定；認受觀察、勒戒人有繼續施用毒
    品傾向者，檢察官應聲請法院裁定或由少年法院（地方法院
    少年法庭）裁定令入戒治處所強制戒治，其期間為6個月以
    上，至無繼續強制戒治之必要為止。但最長不得逾1年；依
    前項規定為觀察、勒戒或強制戒治執行完畢釋放後，3年後
    再犯第10條之罪者，適用前二項之規定，毒品危害防制條例
    第20條第1、2、3項分別定有明文。而毒品危害防制條例第2
    0條第3 項所謂「3年後再犯」，只要本次再犯（不論修正施
    行前、後）距最近1次觀察、勒戒或強制戒治執行完畢釋放
    ，已逾3年者，即該當之，不因其間有無犯第10條之罪經起
    訴、判刑或執行而受影響（最高法院109年度台上字第3826
    號判決意旨參照）。
四、經查：
　㈠被告於上開時地施用第二級毒品甲基安非他命之事實，業據
    被告於警詢及偵查中坦承不諱，且被告為警採集尿液送驗，
    經以氣相層析質譜儀法（GC/ MS）確認以排除偽陽性之檢驗
    結果，亦呈甲基安非他命陽性反應，有勘察採證同意書、台
    灣尖端先進生技醫藥股份有限公司111年3月1日濫用藥物檢
    驗報告（檢體編號：153782號）、臺北市政府警察局偵辦毒
    品案件尿液檢體委驗單各1份在卷可稽（毒偵卷第297、321
    、325頁），被告前揭自白核與事實相符，堪信為真實，足
    認其確有於111年2月11日施用第二級毒品犯行。再者，被告
    前於90年間，因施用毒品案件，經臺灣士林地方法院以90年
    度毒聲字第495號裁定令入戒治處所施以強制戒治，嗣經同
    法院以90年度毒聲字第1256號裁定停止戒治，所餘戒治期間
    付保護管束，於90年10月25日因停止其處分出監（交由臺灣
    士林地方法院接押）等情，有本院被告前案紀錄表在卷可稽
    ，被告施用毒品犯行，距其前次強制戒治執行完畢釋放後已
    逾3年，為毒品危害防制條例第20條第3項所定「3年後再犯
    」，自應再令其接受觀察、勒戒。原審審酌上情，認檢察官
    之聲請並無違法或裁量濫用情事，依毒品危害防制條例第20
    條第1項、第3項規定，裁定被告應送勒戒處所觀察、勒戒，
    核無違誤。
　㈡被告雖執前詞提起抗告，惟被告為警查獲時，經徵得其同意
    所採集尿液之送驗結果，僅呈現甲基安非他命類陽性反應，
    雖被告於警詢及偵查中均供稱其於111年2月12日凌晨5時許
    施用第一級毒品海洛因，惟依上開檢驗報告，被告尿液檢驗
    結果，鴉片類及其他類毒品，均呈陰性反應。抗告意旨稱被
    告尚有施用第一級毒品海洛因云云，僅有被告自白之單方面
    陳述，別無其他證據以實其說，且被告既已因施用第二級毒
    品送觀察、勒戒，已達戒癮之目的，亦與被告權益是否受損
    無關。
五、綜上，原審依檢察官之聲請，裁定被告應送勒戒處所觀察、
    勒戒，經核其認事用法，並無違誤。被告猶執前詞提起抗告
    ，指摘原裁定不當，為無理由，應予駁回。
據上論斷，應依刑事訴訟法第412條，裁定如主文。
中　　華　　民　　國　　111 　年　　8 　　月　　19　　日
                  刑事第九庭    審判長法　官  潘翠雪
                                      法　官  陳信旗
                                      法　官  俞秀美
以上正本證明與原本無異。
不得再抗告。
                                      書記官  彭秀玉
中　　華　　民　　國　　111 　年　　8 　　月　　19　　日